【裁判字號】    96,訴,4793
【裁判日期】    970818
【裁判案由】    毒品危害防制條例
【裁判全文】
臺灣高雄地方法院刑事判決              96年度訴字第4793號
公  訴  人  臺灣高雄地方法院檢察署檢察官
被      告  乙○○
上列被告因違反毒品危害防制條例案件，經檢察官提起公訴（96
年度毒偵字第8566號），嗣因被告就被訴事實為有罪之陳述，經
本院告知簡式審判程序意旨，並聽取公訴人及被告之意見後，本
院合議庭裁定由受命法官獨任依簡式審判程序審理，判決如下：
    主  文
乙○○施用第一級毒品，累犯，處有期徒刑拾月。
    事  實
一、乙○○前於民國95年間因違反家庭暴力防治法案件，經本院
    以95年度易字第608 號判決判處有期徒刑6 月確定，於95年
    9 月20日執行完畢。另於89年間因施用毒品案件，經本院以
    89年度毒聲更字第27號裁定送觀察、勒戒後，認有施用毒品
    傾向，經本院以90年度毒聲字第2100號裁定令入戒治處所施
    以強制戒治，並以90年度毒聲字第4870號裁定停止戒治，所
    餘期間付保護管束，惟被告因違反保護管束應遵守事項情節
    重大，再經本院以91年毒聲字第1047號裁定撤銷停止戒治，
    令入戒治處所強制戒治，於91年12月24日戒治期滿，於92年
    1 月13日由高雄地方法院檢察署檢察官以92年度戒毒偵字第
    33號為不起訴處分確定。詎仍不知戒絕毒癮，明知海洛因係
    毒品危害防制條例第2 條第2 項第1 款所明定之第一級毒品
    ，不得持有及施用，仍於前述觀察、勒戒及強制戒治執行完
    畢釋放後5 年內，復基於施用第一級毒品海洛因之犯意，於
    96年8 月26日20時30分許，在其位於高雄縣美濃鎮○○路52
    4 號住處，以將第一級毒品海洛因摻水置入注射針筒內施打
    身體之方式，施用第一級毒品海洛因1 次。嗣於96年8 月27
    日15時許，為警持本院核發之搜索票搜索黃振貴位在高雄縣
    美濃鎮○○街66巷35號住處時為警查獲，且經其同意採尿送
    驗後呈嗎啡陽性反應，始知上情。
二、案經高雄縣政府警察局旗山分局報請臺灣高雄地方法院檢察
    署檢察官偵查起訴。
    理  由
一、按本件被告乙○○所犯係死刑、無期徒刑、最輕本刑為3 年
    以上有期徒刑以外之罪，其於準備程序就前揭被訴事實為有
    罪之陳述，經受命法官告知簡式審判程序之旨，並聽取其與
    公訴人之意見後，本院認無不得或不宜改依簡式審判程序進
    行之處，爰依刑事訴訟法第273 條之1 第1 項、第284 條之
    1 ，裁定本件由受命法官獨任進行簡式審判程序，合先敘明
    。
二、訊據被告乙○○對於上揭時、地施用第一級毒品海洛因之事
    實坦承不諱，且被告為警查獲後，於96年8 月27日17時許所
    採集之尿液，經送驗結果，呈嗎啡陽性反應，此有臺灣檢驗
    科技股份有限公司96年9 月10日報告編號KＺ000000000000號
    濫用藥物尿液檢驗報告、高雄縣政府警察局旗山分局偵辦毒
    品案件尿液採證檢驗對照表各1 份附卷可稽。是被告前揭出
    於任意性之自白與事實相符，應堪採為被告有罪之證據，則
    被告施用第一級毒品海洛因1 次之犯行，堪以認定。
三、被告乙○○前於89年間因施用毒品案件，經本院以89年度毒
    聲更字第27號裁定送觀察、勒戒後，認有施用毒品傾向，經
    本院以90年度毒聲字第2100號裁定令入戒治處所施以強制戒
    治，並以90年度毒聲字第4870號裁定停止戒治，所餘期間付
    保護管束，惟被告因違反保護管束應遵守事項情節重大，再
    經本院以91年毒聲字第1047號裁定撤銷停止戒治，令入戒治
    處所強制戒治，於91年12月24日戒治期滿，於92年1 月13日
    由高雄地方法院檢察署檢察官以92年度戒毒偵字第33號為不
    起訴處分確定，此有臺灣高等法院被告前案紀錄表1 紙在卷
    足參，其於前案觀察、勒戒及強制戒治執行完畢後，5 年內
    再犯本件施用毒品罪之事實，事證明確，應予依法論科。
四、查海洛因係毒品危害防制條例第2 條第2 項第1 款所稱之第
    一級毒品，不得非法持有、施用。核被告乙○○所為，係犯
    毒品危害防制條例第10條第1 項之施用第一級毒品罪。其施
    用第一級毒品前後，持有海洛因之低度行為，應為施用之高
    度行為所吸收，不另論罪。被告前於95年間因違反家庭暴力
    防治法案件，經本院以95年度易字第608 號判決判處有期徒
    刑6 月確定，於95年9 月20日執行完畢之事實，有臺灣高等
    法院被告前案紀錄表1 份在卷可參，其受有期徒刑之執行完
    畢後，5 年以內故意再犯本件有期徒刑以上之罪，為累犯，
    應依刑法第47條第1 項之規定，加重其刑。爰審酌被告經觀
    察、勒戒及強制戒治執行完畢後，仍未能戒絕惡習，復再次
    施用第一級毒品，足證前開保安處遇措施已難矯治其惡性，
    惟念其於犯罪後坦承犯行及所犯為自戕行為等一切情狀，量
    處如主文所示之刑，以資懲儆。扣案之注射針筒2 支，係在
    乙○○之友人黃鎮貴住處查獲，被告否認為其所有用以施用
    第一級毒品所用之物，且檢察官並未舉證證明為違禁物，爰
    不予宣告沒收或沒收銷燬。另扣案之殘渣袋1 個、吸食器2
    個等物，為黃振貴所有，此經黃振貴於警詢中陳明在卷，且
    與本件被告施用第一級毒品無關，亦不予宣告沒收或沒收銷
    燬，附此敘明。
據上論斷，應依刑事訴訟法第273 條之1 第1 項、第284 條之1
、第299 條第1 項前段，毒品危害防制條例第10條第1 項，刑法
第11條前段、第47條第1 項，判決如主文。
本案經檢察官甲○○到庭執行職務。
中    華    民    國    97    年    8     月    18    日
                  鳳山刑事第一庭      法  官  林芳華
以上正本證明與原本無異。
如不服本判決應於收受本判決後10日內向本院提出上訴書狀，並
應敘述具體理由，如未敘述上訴理由者，應於上訴期間屆滿後20
日內補提理由書狀於本院（均須按他造當事人之人數附繕本）「
切勿逕送上級法院」。
中    華    民    國    97    年    8     月    18    日
                                      書記官  黃靖媛
附錄本案論罪科刑法條
毒品危害防制條例第10條第1項
施用第一級毒品者，處 6 月以上 5 年以下有期徒刑。


司法院資訊處製作；財團法人民間司法改革基金會備份。
